# 三无投资转换为权益法

提问人：李李 Q 时间：2015-03-28 20:11:19
请教各位老师，同学 根据新准则： 投资方因追加投资等原因能够对被投资单位施加重大影响或实施共同控制但不构成控制的，应当按照《企业会计准则第 22 号——金融工具确认和计量》确定的原持有的股权投资的公允价值加上新增投资成本之和，作为改按权益法核算的初始投资成本。计算公式：
权益法核算的初始投资成本＝确定的原持有的股权投资的公允价值＋新增投资成本 原持有的股权投资分类为可供出售金融资产的，其公允价值与账面价值之间的差额，以及原计入其他综合收益的累计公允价值变动应当转入改按权益法核算的当期损益。
对此有点疑问，对三无投资新准则作为可供出售金融资产核算，如果对其增加投资，导致具有重大影响或者实施共同控制，应按照权益法核算，但是原持有的股权投资的公允价值在实务中如何确定呢？

回答人：chenyiwei
最准确的方法当然是以核算方法转换日为基准日，对原持有的投资进行评估。在实际操作中，一般是根据本次增资成本按比例推算原持股部分于核算方法转换日的公允价值（除非有证据表明本次增资价格不公允）。